【裁判字號】    90,交聲,450
【裁判日期】    901130
【裁判案由】    違反道路交通管理處罰條例聲明異議
【裁判全文】
臺灣士林地方法院交通事件裁定                      九十年度交聲字第四五○號
    原處分機關  臺北巿交通事件裁決所
    異  議  人
    即受處分人  乙○○
右列異議人即受處分人因其違反道路交通管理處罰條例案件，對於台北市交通事件裁
決所九十年八月二十八日所為之處分（原處分：北市裁三字第裁二二─ＡＢＶ六八三
二二一號），聲明異議，本院裁定如左：
    主  文
異議駁回。
    理  由
一、按道路交通管理處罰條例第三十五條第一項第一款規定：汽車駕駛人，駕駛汽車
    經測試檢定有酒精濃度超過規定標準之情形者，處新臺幣一萬五千元以上六萬元
    以下罰鍰，並當場禁止其駕駛及吊扣其駕駛執照一年。
二、原處分意旨略以：受處分人即異議人乙○○於民國九十年七月十五日凌晨二時四
    十分許，駕駛車號ＤＹ─九四三六號自小客車，在台北市民權大橋，經測定酒精
    濃度○．二八ＭＧ／Ｌ，經警舉發酒精濃度過量，依據道路交通管理處罰條例第
    三十五條第一項第一款之規定，裁處罰鍰新台幣（下同）一萬九千五百元，並吊
    扣駕照十二個月。
三、聲明異議意旨略以：受處分人於前揭時間，雖有駕駛前開車輛行經台北市民權大
    橋，並經警臨檢接受酒精濃度測試，但警員未經其看測試值，即告知超過規定標
    準；且我國所定酒精濃度的標準太嚴苛等語。
四、經查：證人即當場舉發之警員甲○○於本院調查時證稱：「（請陳述本件舉發時
    之情形？）我有攔查他，我有問他，他有說有去唱卡拉ＯＫ，有喝酒，然後因為
    有喝酒，且從我攔下他到測試時超過測試時間，加上他又不配合，所以測了很久
    才出來，因為已經有超過零點二八，所以我才沒有讓他重測，以免測試結果不一
    致」、「（為何後來又測一次？）因為當時他堅持要開走，所以才讓他重測。讓
    他沒有超過法定值，才讓他走」、「（當時沒有讓他立刻重測一遍？）因為怕重
    測結果會有不同，且他從三重到松山已經經過很多時間，其違規情形已經存在已
    久了，我們才要舉發他」等語。證人甲○○與受處分人並無仇怨，自無設詞誣陷
    ，身觸偽證重罪之必要，其所為證詞應可採信。此外，復有酒精濃度測試單影本
    一紙在卷可稽。是受處分人辯稱該酒精濃度測試單所載不實，不可採信。至於其
    辯稱我國酒精濃度之標準太過嚴苛，此為立法政策之問題，亦不足為其不罰之依
    據。原處分機關據以援引上開規定，裁處罰鍰一萬九千五百元，並吊扣駕照十二
    個月，並無不當，本件異議為無理由，應予駁回。
五、據上論斷，應依道路交通案件處理辦法第十九條，裁定如主文。
中      華      民      國      九十      年     十一     月    三十    日
                                   臺灣士林地方法院交通法庭
                                       法  官  劉  秉  鑫
右正本證明與原本無異。
如不服本裁定應於送達後五日內向本院提出抗告狀。
                                       書記官  徐  基  典
中      華      民      國      九十      年     十二     月     七     日


司法院資訊處製作；財團法人民間司法改革基金會備份。
